臺灣高等法院刑事判決
111年度原上訴字第103號
上  訴  人  
即  被  告  梁駱義忠



選任辯護人  王敘名律師（法律扶助律師）
上列上訴人即被告因違反洗錢防制法等案件，不服臺灣士林地方
法院110年度金訴字第332號，中華民國111年4月7日第一審判決
（起訴案號：臺灣士林地方檢察署110年度偵字第3485號、110年
度偵緝字第300號、第302號，移送併辦案號：臺灣士林地方檢察
署110年度偵字第10103號），提起上訴，本院判決如下：
    主      文
原判決關於刑部分撤銷。
前項撤銷部分，處有期徒刑參月，併科罰金新臺幣貳萬元，罰金
如易服勞役，以新臺幣壹仟元折算壹日。
    事實及理由
壹、本院審理範圍
　　查本案係在刑事訴訟法第348條於民國110年6月18日修正施
    行後，始於111年6月1日因上訴而繫屬本院（見本院卷第3頁
    原審法院函上本院收文章），自應適用修正後之現行刑事訴
    訟法第348條規定判斷上訴範圍（最高法院刑事大法庭110年
    度台上大字第5375號裁定意旨參照）。觀諸上訴人即被告己○○○（下稱被告）上訴書狀所載及其辯護人於本院審判中所
    述，已明示僅就刑一部提起上訴，則依現行刑事訴訟法第34
    8條第3項規定及其修法理由，本院乃就原判決關於被告之刑
    部分為審理，被告未表明上訴之原判決關於犯罪事實、所犯
    法條等其餘部分，則均不屬本院審判範圍，且就相關犯罪事
    實、所犯法條等認定，均逕引用第一審判決書所記載之事實
    、證據及理由（如附件）。
貳、關於刑之減輕
一、原審認定被告係犯刑法第30條第1項前段、洗錢防制法第14
    條第1項之幫助一般洗錢罪及刑法第30條第1項前段、第339
    條第1項之幫助詐欺取財罪；又被告以一提供本案帳戶資料
    之幫助行為，使正犯得以分別騙取告訴人丙○○、甲○○、乙○○
    、庚○○、戊○○、丁○○（以下合稱告訴人6人）之金錢，並掩
    飾、隱匿其犯罪所得之去向及所在，乃以一行為觸犯數罪名
    而屬想像競合犯，應從一重之幫助一般洗錢罪論斷，合先敘
    明。
二、被告係對正犯資以助力而遂行一般洗錢犯行，屬幫助犯，爰
    依刑法第30條第2項規定減輕其刑；又被告於本院審判中已
    就所犯幫助一般洗錢罪為自白（其於本院審判中雖未到庭，
    惟業於上訴書狀坦承犯行，仍寬認其有自白），故依洗錢防
    制法第16條第2項規定減輕其刑，並依法遞減之。至被告及
    辯護人請求依刑法第59條規定酌量減輕其刑乙節，本院考量
    本案受害人數及金額非微，且經上開遞減其刑後，尚難認依
    被告之犯罪情狀，有何縱科以最低度刑猶嫌過重之顯可憫恕
    或情輕法重情形，而無從再依刑法第59條規定酌減其刑，附
    此敘明。
參、撤銷原判決（關於刑部分）之理由
　　原審對被告所為量刑，固非無見；惟原判決既未及審酌被告
    於本院審判中坦承犯行之情，且未及適用洗錢防制法第16條
    第2項規定減輕其刑，則原審之量刑即有未洽。被告執此提
    起上訴，為有理由（另請求依刑法第59條規定酌減其刑部分
    則難為憑，已如前述），應由本院將原判決關於刑部分予以
    撤銷改判。
肆、量刑
    爰以行為人之責任為基礎，審酌被告冒然提供本案帳戶予不
    明人士任意使用，助長詐欺及洗錢犯罪之風氣，造成無辜民
    眾受騙而受有金錢損失，實有不該；兼衡其刑案前科紀錄之
    素行狀況（見卷附本院被告前案紀錄表），暨其犯罪動機、
    目的、手段、僅有不確定故意、告訴人6人受害金額，且被
    告犯後終能於本院審判中坦承犯行，惟尚未與告訴人6人達
    成和解或賠償其等損失，另被告於原審審理時自陳學歷為國
    中畢業，目前待業中，需要撫養1個7歲小孩等一切情狀，量
    處如主文第2項所示之刑，並諭知罰金如易服勞役之折算標
    準（所處有期徒刑部分於本案確定後，得向執行檢察官聲請
    易服社會勞動，併予敘明）。
伍、被告經合法傳喚，無正當理由不到庭，有本院送達證書、刑
    事報到單在卷可憑，爰不待其陳述逕行判決。
據上論斷，應依刑事訴訟法第371條、第369條第1項前段、第364
條、第299條第1項前段、第373條，判決如主文。
本案經檢察官鄭世揚提起公訴，檢察官陳家美移送併辦，被告上
訴後，檢察官賴正聲到庭執行職務。
中    華    民    國   111    年    8     月    9     日
                  刑事第四庭    審判長法  官  陳筱珮
                                      法  官  柯姿佐
                                      法  官  吳元曜
以上正本證明與原本無異。
如不服本判決，應於收受送達後20日內向本院提出上訴書狀，其
未敘述上訴之理由者並得於提起上訴後20日內向本院補提理由書
（均須按他造當事人之人數附繕本）「切勿逕送上級法院」。
                                      書記官  黃亮潔
中　　華　　民　　國　　111 　年　　8 　　月　　9 　　日
附錄本案論罪科刑法條：
洗錢防制法第14條
有第二條各款所列洗錢行為者，處7年以下有期徒刑，併科新臺
幣5百萬元以下罰金。
前項之未遂犯罰之。
前二項情形，不得科以超過其特定犯罪所定最重本刑之刑。
刑法第30條
幫助他人實行犯罪行為者，為幫助犯。雖他人不知幫助之情者，
亦同。
幫助犯之處罰，得按正犯之刑減輕之。
刑法第339條
意圖為自己或第三人不法之所有，以詐術使人將本人或第三人之
物交付者，處5年以下有期徒刑、拘役或科或併科50萬元以下罰
金。
以前項方法得財產上不法之利益或使第三人得之者，亦同。
前二項之未遂犯罰之。
附件：臺灣士林地方法院110年度金訴字第332號刑事判決
臺灣士林地方法院刑事判決            110年度金訴字第332號
公　訴　人　臺灣士林地方檢察署檢察官　
被　　　告　己○○○  男　民國00年0月00日生
　　　　　　　　　　  身分證統一編號：Z000000000號
　　　　　　　　　　  住宜蘭縣○○鄉○○路00號2樓
                      （現在法務部○○○○○○○○附設勒
                        戒所觀察、勒戒中）
選任辯護人　王敘名律師（法律扶助）

上列被告因違反洗錢防制法等案件，經檢察官提起公訴（110年
度偵字第3485號、110年度偵緝字第300、302號）及移送併辦（1
10年度偵字第10103號），本院判決如下：
    主  文
己○○○幫助犯洗錢防制法第十四條第一項之洗錢罪，處有期徒刑
肆月，併科罰金新臺幣參萬元，罰金如易服勞役，以新臺幣壹仟
元折算壹日。
    事  實
一、己○○○雖得預見提供銀行數位金融帳戶相關之身份證字號、
    使用者代號及密碼等資料物件予不明人士使用，該帳戶即可
    能作為他人收受及轉匯詐欺取財等特定犯罪所得用途，而經
    他人轉匯贓款後，亦將產生遮斷資金流動軌跡以逃避國家追
    訴、處罰之效果，竟因真實姓名不詳綽號「超人」之成年人
    向其商借銀行帳戶使用，即基於幫助洗錢及幫助詐欺取財之
    不確定故意，於民國109年9月2日，將其申請開立之台新國
    際商業銀行（下稱台新銀行）帳號00000000000000號數位金
    融帳戶（即Richart APP網銀帳戶，下稱本案帳戶）登入帳
    戶辦理轉帳至約定帳號功能所需之身份證字號、使用者代號
    及密碼等資料物件，均告知提供予「超人」（起訴書僅記載
    交付提款卡及密碼部分），而可供「超人」或轉手之不明人
    士將本案帳戶作為收受及轉匯詐欺取財所得款項之洗錢工具
    使用。嗣即有真實姓名不詳之成年人意圖為自己不法之所有
    ，基於詐欺取財及洗錢之犯意，於附表所示之時間及方式詐
    騙丙○○、甲○○、乙○○、庚○○、戊○○、丁○○（下合稱丙○○6人
    ），致丙○○6人各自陷於錯誤，分別依照對方指示辦理，因
    而於附表所示之時間，將附表所示之款項存匯至本案帳戶內
    ，並於同日旋遭不明人士登入本案帳戶將前開款項轉匯至附
    表所示之約定帳號內，而以此方式掩飾、隱匿上開犯罪所得
    財物之去向及所在。嗣丙○○6人發覺受騙報警處理，始悉上
    情。
二、案經丙○○、庚○○、戊○○訴由臺北市政府警察局大同分局；甲○○、乙○○訴由新北市政府警察局土城分局；丁○○訴由高雄市
    政府警察局旗山分局分別報請臺灣士林地方檢察署檢察官偵
    查後提起公訴暨移送併辦。
    理  由
一、本判決下述被告己○○○以外之人於審判外之陳述，檢察官、
    被告及辯護人於本院審理時均同意具有證據能力，且迄辯論
    終結前亦無聲明異議，本院審酌各該證據資料作成時之情況
    ，尚無違法不當及證明力明顯過低之瑕疵，而認為以之作為
    證據應屬適當，依刑事訴訟法第159條之5規定，均有證據能
    力。至其餘認定本案犯罪事實之非供述證據，則查無違反法
    定程序取得之情，依刑事訴訟法第158條之4規定反面解釋，
    亦具有證據能力。
二、訊據被告己○○○固坦承：伊於109年9月2日將本案帳戶之提款
    卡及密碼，無償出借予綽號「超人」之真實姓名不詳成年人
    ，俾供該不明人士支配使用本案帳戶進出款項等情不諱，惟
    被告仍矢口否認有何幫助詐欺取財、幫助洗錢犯行，辯稱：
    伊是被「超人」騙才交付本案帳戶資料物件，「超人」說需
    要匯款不想給妻子知道，借帳戶的隔天就會還伊。伊不記得
    有無將身份證字號、使用者代號及密碼等資料物件告知提供
    予「超人」云云。辯護人則為被告辯稱：台新銀行並非將本
    案帳戶登入通知發送至被告使用的電子郵件，且本案帳戶係
    被告一直持續使用者，帳戶餘額於交付「超人」時仍有新臺
    幣（下同）6891元，被告於109年9月4日尚有使用本案帳戶
    供租車消費扣款，其主觀上並無幫助詐欺取財、幫助洗錢之
    犯意等語。經查：
（一）告訴人丙○○6人遭不明人士於如附表所示之時間及方式詐
      騙，致丙○○6人各自陷於錯誤，分別依照對方指示辦理，
      因而於附表所示之時間，將附表所示之款項存匯至本案帳
      戶內，且前開款項旋於同日遭不明人士登入本案帳戶轉匯
      至附表所示之約定帳號內等情，業據丙○○6人於警詢時證
      述綦詳，並有台新銀行109年10月12日台新作文字第00000
      000號、109年9月26日台新作文字第00000000號、109年11
      月3日台新作文字第10923995號函文暨所附交易明細資料
      、110年12月30日台新作文字第11026789號函文暨所附約
      定帳號、登入與轉帳交易推播通知資料各1份（見臺灣士
      林地方檢察署109年度偵字第19199號卷，下稱19199號卷
      ，第35至48頁；同署109年度偵字第20376號卷，下稱2037
      6號卷，第15至25頁；同署110年度偵字第3485號卷，下稱
      3485號卷，第41至54頁；本院卷第109至120頁）與如附表
      所示之相關證據在卷可憑，且為被告所不爭執，已足以認
      定與事實相符。
（二）被告雖以前詞置辯，惟本案帳戶係於109年9月2日設定如
      附表所示之約定帳號，且109年9月3日自本案帳戶轉出款
      項至約定帳號之交易均係透過數位銀行（Richart APP網
      銀帳戶）所為等情，有前開台新銀行110年12月30日函附
      資料在卷可憑。而登入本案帳戶操作相關轉帳功能，需有
      被告之身份證字號、使用者代號及密碼等資料物件始能進
      行，亦有台新銀行數位金融帳戶登入畫面1紙在卷可稽（
      見本院卷第127頁），是本案丙○○6人遭騙之存匯款項，既
      均係於109年9月3日遭不明人士登入本案帳戶轉匯至附表
      所示之約定帳號內，參諸被告自承確有無償提供本案帳戶
      提款卡及密碼予「超人」，則「超人」當無再自行設法取
      得該帳戶其他資料物件之必要，而可認登入本案帳戶辦理
      轉帳至約定帳號功能所需之身份證字號、使用者代號及密
      碼等資料物件，同為被告自願告知提供予「超人」無訛。
      又被告於本院審理時供稱：「超人」向我借帳戶時，沒有
      說準備匯入本案帳戶的款項性質及匯入後如何處理，我無
      法確定「超人」使用本案帳戶所收款項是否正當合法等語
      在案，是「超人」既未表示準備進出本案帳戶款項絕對合
      法，被告即同意交付本案帳戶供「超人」任意使用，另「
      超人」實際使用本案帳戶進出款項之期間僅有109年9月3
      日1天，最後剩餘款項7082元亦仍超過被告原先交付時之6
      891元，要難認「超人」向被告商借帳戶有何施以不實詐
      術之舉。況被告自承於109年9月4日仍得自行登入使用本
      案帳戶，且台新銀行於109年9月3日14時8分許起，就本案
      帳戶各筆入帳轉出款項均陸續發送推播通知予被告知悉（
      見本院卷第115至120頁），倘詐騙正犯並未與被告約明於
      109年9月3日得無條件專用本案帳戶，本存有被告得隨時
      察看入帳款項、警覺有異通報凍結，甚至操作轉匯贓款之
      風險，如何能安心告知被害人將款項存匯至本案帳戶內？
      而被告迄至本院審理終結時，同僅坦承曾交付本案帳戶提
      款卡及密碼，而未如實陳明何以尚需一併告知提供登入本
      案帳戶辦理轉帳至約定帳號功能所需之身份證字號、使用
      者代號及密碼等資料物件予「超人」等情，是依卷內證據
      資料，自無從憑認被告係單純遭他人詐取本案帳戶相關資
      料物件。　　　
（三）按刑法第30條之幫助犯，係以行為人主觀上有幫助故意，
      客觀上有幫助行為，即對於犯罪與正犯有共同認識，而以
      幫助意思，對於正犯資以助力，但未參與實行犯罪之行為
      者而言。幫助犯之故意，除需有認識其行為足以幫助他人
      實現故意不法構成要件之幫助故意外，尚需具備幫助他人
      實現該特定不法構成要件之幫助既遂故意，惟行為人只要
      概略認識該特定犯罪之不法內涵即可，無庸過於瞭解正犯
      行為之細節或具體內容。而金融機構帳戶係作為申請開戶
      者個人金錢保管使用，與登入帳戶所需之身份證字號、使
      用者代號及密碼等資料物件相結合，其專屬性、私密性、
      便利性甚高，除非本人或與本人具密切之關係者，難認有
      何正當理由可自由流通使用，縱有特殊情況偶有將個人帳
      戶交付他人，亦必深入瞭解其人背景及用途後，再行提供
      使用為是。又近年罪犯為遮掩真實身分及金流，以逃避國
      家追訴處罰及查扣沒收不法所得，遂頻繁取得利用他人金
      融機構帳戶作為詐欺取財、洗錢等犯罪工具之情形，廣為
      政府機關及媒體報導防範，已為社會大眾所普遍周知，且
      現今我國金融機構對國人申請帳戶，復無特別之資格限制
      ，若無違法之目的，要無隱藏身分特意取得他人帳戶作為
      款項進出使用之必要。查被告於案發時已係四十餘歲之成
      年人，且尚知開立銀行數位金融帳戶便於操作使用，並非
      毫無智識或社會歷練之人，而其於檢察官訊問時，復供稱
      ：我知道不能將帳戶借他人使用，當時認識「超人」沒有
      多久等語在案，足徵被告當時與「超人」僅為泛泛之交，
      並無任何同意將個人帳戶出借予「超人」使用之正常、必
      要緣由，詎其竟將帳戶資料物件無條件交予不明人士憑以
      對外使用，迄今仍無法提供「超人」或登入本案帳戶轉匯
      詐欺贓款者之相關真實資料，已可見被告就「超人」或轉
      手之不明人士使用本案帳戶進行收受、轉匯詐欺取財犯罪
      所得，及轉匯後將遮斷金流致使檢警難以查緝等節，主觀
      上當有認知，並仍容任前揭情事接續發生。再本案帳戶如
      前述乃係於109年9月2日始辦理各約定帳戶，是無論係被
      告當日親身為「超人」辦理，或其提供「超人」相關必要
      之個人證件資料後，再由「超人」自行辦理，以解除銀行
      對轉帳匯款之最高金額限制，均顯可易見非一般人為單次
      收款目的通常所需，由此益徵「超人」欲借用本案帳戶作
      為大額非法款項進出之工具。是被告既自承「超人」確向
      其商借金融機構帳戶供款項進出使用，且主要目的即係為
      避免他人得知金流之來源、去向等情，然被告猶未查明驗
      證對方身分等基本資料，亦未為任何控制、追蹤帳戶俾防
      免遭對方不法利用之舉措，即任意告知提供應專屬個人使
      用之金融機構帳戶資料物件，堪認被告得認識預見本案帳
      戶將遭他人利用從事不法金錢款項進出用途，而具有幫助
      詐欺取財及幫助洗錢之不確定故意無訛（至告訴人庚○○於
      本案遭騙時雖尚未年滿18歲，惟遍查卷內積極證據資料，
      尚無從認定被告事前即對庚○○僅為少年之特殊身分可得預
      見或容任，自難逕認被告就詐騙正犯對少年實施犯罪之特
      殊情狀，亦同在其主觀上之幫助犯意範圍內，是依罪疑唯
      輕原則，僅能認被告具幫助他人對成年人為詐欺取財、洗
      錢之不確定故意，而無從依兒童及少年福利與權益保障法
      第112條第1項前段規定加重其刑，附此敘明）。
（四）至辯護人雖仍以前詞為被告辯護，惟查台新銀行係於109
      年9月3日19時11分許起，始開始將Richart APP網銀帳戶
      登入通知寄送至asdzxc00000000oud.com電子郵件（見本
      院卷第113至114頁），斯時如附表編號1至3、6所示被害
      人均已遭不明人士詐騙，且渠等存匯款項皆已轉匯至附表
      編號1至3、6所示之約定帳戶內，而被告如前述既係將登
      入本案帳戶辦理轉帳至約定帳號功能所需之身份證字號、
      使用者代號及密碼等資料物件均告知提供予「超人」，則
      「超人」或轉手之不明人士開始進行詐騙後，自得據以新
      增設定自身電子郵件以便使用，是縱該電子郵件並非被告
      申請或日常使用者，至多僅能證明本案並非被告本人進行
      轉帳至約定帳號之動作，尚難憑以認定被告並無構成幫助
      詐欺取財或幫助洗錢犯行。另依本案帳戶交易明細資料顯
      示，被告固於109年9月2日以前及109年9月4日均有自行使
      用本案帳戶之紀錄，惟其既已於109年9月2日同意無償出
      借本案帳戶予「超人」任意使用1天，且被告亦同步配合
      「超人」未於同年月3日使用本案帳戶或查明款項進出情
      狀，則「超人」當日使用本案帳戶對丙○○6人進行詐騙及
      洗錢，自仍可歸責於被告，故辯護人所稱被告前後使用本
      案帳戶乙節，同無從作為對被告有利之認定。　　　
（五）綜上所述，被告及辯護人所辯均無可採。本案事證明確，
      被告犯行洵堪認定，應依法論科。至辯護人雖仍聲請調閱
      前開電子郵件申登人資料及辦理約定帳號資料或監視器畫
      面，以證明本案究係何人使用該電子郵件及申請約定帳號
      等語。惟本案被告將登入帳戶所需之身份證字號、使用者
      代號及密碼等資料物件告知提供「超人」等舉，既已可供
      「超人」或轉手之不明人士將本案帳戶作為收受及轉匯詐
      欺取財所得款項之洗錢工具使用，縱係「超人」或轉手之
      不明人士自行依被告所提供相關資料申請約定帳號及變更
      登入通知電子郵件，如前述亦係本於被告授權範圍而為辦
      理，尚無法作為對被告有利之認定，故本院認無再行調查
      之必要，附此敘明。
三、論罪科刑：
（一）查依本案卷內積極證據資料，尚無法證明被告己○○○參與
      分擔對告訴人丙○○6人實施詐騙之過程，或其曾實際登入
      本案帳戶操作轉匯詐得贓款，則本案既僅能認定被告提供
      本案帳戶予真實姓名不詳綽號「超人」之成年人或轉手之
      不明人士任意使用，其所為自屬一般洗錢、詐欺取財罪構
      成要件以外之行為，且在無積極證據證明被告係以正犯而
      非以幫助犯之犯意參與犯罪之情形下，依罪疑唯輕原則，
      應認被告所為係幫助犯而非正犯行為。是核被告所為，係
      犯刑法第30條第1項前段、洗錢防制法第14條第1項之幫助
      一般洗錢罪，及刑法第30條第1項前段、第339條第1項之
      幫助詐欺取財罪。
（二）被告以單一提供本案帳戶資料物件之幫助行為，使正犯得
      以分別騙取丙○○6人之金錢，並掩飾、隱匿其犯罪所得財
      物之去向及所在，乃以一行為觸犯數罪名，屬想像競合犯
      ，應依刑法第55條規定從一重之幫助一般洗錢罪論斷。至
      臺灣士林地方檢察署檢察官以110年度偵字第10103號移送
      併辦有關告訴人丁○○被騙匯款等情（即附表編號6）部分
      ，經核與本案起訴書所記載之犯罪事實（即附表編號1至5
      ）有前開裁判上一罪之關係，而為起訴效力所及，本院自
      得併予審究。
（三）被告係對正犯資以助力遂行一般洗錢犯行，屬幫助犯，爰
      依刑法第30條第2項之規定，按正犯之刑減輕其刑。
（四）爰審酌被告冒然提供本案帳戶予不明人士任意使用，助長
      洗錢、詐欺犯罪之風氣，造成無辜民眾受騙而受有金錢損
      失，實為當今社會詐財事件發生之根源，兼衡其刑案前科
      紀錄之素行狀況，有臺灣高等法院被告前案紀錄表1份在
      卷可參，暨其犯罪動機、目的、手段及丙○○6人被騙款項
      金額，被告於犯後未坦認犯行或與丙○○6人成立民事和解
      ，另其自陳：學歷為國中畢業，目前待業中，需要撫養1
      個7歲小孩等一切情狀，量處如主文所示之刑，並諭知罰
      金如易服勞役之折算標準，以資懲儆。
四、按刑法第38條之1第1項固規定：「犯罪所得，屬於犯罪行為
    人者，沒收之。但有特別規定者，依其規定。」惟苟無犯罪
    所得，或無法證明有犯罪所得，自不生利得剝奪之問題。是
    以，在幫助犯之情形，苟幫助犯並未因其幫助行為而獲得任
    何犯罪所得（如未自正犯處取得任何利益）或無法證明其有
    犯罪所得，自不生利得剝奪之問題，亦不需就正犯所獲得之
    犯罪所得而負沒收、追徵之責。查依卷內證據資料內容，尚
    無從認定本案不明正犯曾將如附表所示詐得之款項交付、分
    配予被告己○○○，或另已給予被告相關利益報酬之情（蓋本
    案帳戶於109年9月4日雖剩餘款項7082元，而超過被告原先
    交付時帳戶餘額6891元，惟該帳戶於109年9月3日除附表所
    示丙○○6人存匯款項外，尚有其他多筆不明款項進出，且因
    「超人」未主動歸還本案帳戶，是被告原本是否需結算找補
    相差金額亦有不明，自難逕認該帳戶所增加之191元即屬被
    告個人之犯罪所得），是被告就本案既難認有何不法利得，
    自不得對之宣告沒收。至洗錢防制法第18條第1項固規定：
    「犯第14條之罪，其所移轉、變更、掩飾、隱匿、收受、取
    得、持有、使用之財物或財產上利益，沒收之；犯第15條之
    罪，其所收受、持有、使用之財物或財產上利益，亦同。」
    惟被告非實際上提款之人，其自身無掩飾隱匿詐欺贓款之犯
    行，而非洗錢防制法第14條第1項之正犯，自無上開條文適
    用，附此敘明。
據上論斷，應依刑事訴訟法第299條第1項前段，洗錢防制法第14
條第1項，刑法第11條前段、第30條第1項前段、第2項、第339條
第1項、第55條、第42條第3項前段，刑法施行法第1條之1第1項
，判決如主文。
本案經檢察官鄭世揚偵查起訴；檢察官陳家美移送併辦；檢察官
林嘉宏到庭執行公訴職務。
中　　華　　民　　國　　111 　年　　4 　　月　　7 　　日
                  刑事第二庭  審判長法  官  黃于真
　　　　　　　　　　　　　　　　　　法  官  何松穎
　　　　　　　　　　　　　　　　　　法  官  張兆光
以上正本證明與原本無異。
如不服本判決應於收受送達後20日內，向本院提出上訴書狀，並
應敘述具體理由。其未敘述上訴理由者，應於上訴期間屆滿後20
日內向本院補提理由書（均須按他造當事人之人數附繕本）「切
勿逕送上級法院」。
                                    書記官  蔡明純
中　　華　　民　　國　　111 　年　　4 　　月　　7 　　日

附錄本案論罪科刑法條：
洗錢防制法第14條第1項
有第2條各款所列洗錢行為者，處7年以下有期徒刑，併科新臺幣
500萬元以下罰金。

刑法第339條第1項
意圖為自己或第三人不法之所有，以詐術使人將本人或第三人之
物交付者，處5年以下有期徒刑、拘役或科或併科50萬元以下罰
金。

附表：
編號 被害人 遭詐騙之時間及方式 存匯時間 存匯金額（新臺幣） 遭轉匯之約定帳戶 相關證據 1 丙○○ 於109年9月2日起，接續透過通訊軟體LINE對丙○○佯稱：在博奕網站儲值下注可保證獲利云云 109年9月3日16時18分許 5萬元 國泰世華商業銀行000000000000號帳戶 轉帳證明、對話紀錄、下注紀錄之相關擷圖1份、受理詐騙帳戶通報警示簡便格式表1份（見20376號卷第75至91頁、第104頁） 2 甲○○ 於109年8月12日起，接續透過通訊軟體LINE對甲○○佯稱：可在介紹網站投資云云 109年9月3日17時57分、59分許 5萬元、5萬元 國泰世華商業銀行000000000000號帳戶、中國信託商業銀行000000000000號帳戶 轉帳證明、對話紀錄之相關擷圖1份、受理詐騙帳戶通報警示簡便格式表1份（見3485號卷第29、34頁、第37至40頁） 3 乙○○ 於109年8月20日起，接續透過通訊軟體LINE對乙○○佯稱：於博奕網站投資可保證獲利云云 109年9月3日18時39分、41分許 10萬元、9萬9970元 中國信託商業銀行000000000000號帳戶 中國信託商業銀行存摺交易明細1份（見19199號卷第25頁） 4 庚○○ 於109年9月3日起，接續透過通訊軟體LINE對庚○○佯稱：於介紹網站投資可保證獲利云云 109年9月3日20時18分、34分許 3萬元、2萬元 中國信託商業銀行000000000000號帳戶 匯款紀錄之相關擷圖1份、受理詐騙帳戶通報警示簡便格式表1份（見20376號卷第96至97頁、第119頁） 5 戊○○ 於109年8月14日起，接續透過通訊軟體LINE對戊○○佯稱：可破解線上博奕遊戲規則保證獲利云云 109年9月3日21時22分許 5萬元 中國信託商業銀行000000000000號帳戶 對話紀錄、網路匯款明細、獲利資訊之相關擷圖1份、受理詐騙帳戶通報警示簡便格式表1份（見20376號卷第66至70頁、第100頁） 6 丁○○ 於109年7月25日起，接續透過通訊軟體LINE對丁○○佯稱：可在介紹網站操作獲利，惟需先支付相關費用始可提領獲利云云 109年9月3日16時15分許 10萬元 國泰世華商業銀行000000000000號帳戶 受理詐騙帳戶通報警示簡便格式表1份、存摺明細1份、對話紀錄1份（見臺灣士林地方檢察署110年度偵字第10103號卷第104、117頁）